【裁判字號】    97,裁,919
【裁判日期】    970128
【裁判案由】    土地徵收
【裁判全文】
最  高  行  政  法  院  裁  定
                                     97年度裁字第00919號
上  訴  人  甲○
            乙○○○
被 上訴 人  內政部
代  表  人  丙○○
參  加  人  臺中縣政府
代  表  人  丁○○
參  加  人  經濟部水利署
代  表  人  戊○○
上列當事人間土地徵收事件，上訴人對於中華民國96年3月22日
臺中高等行政法院96年度訴字第19號判決，提起上訴，本院裁定
如下：
    主  文
上訴駁回。
上訴審訴訟費用由上訴人負擔。
    理  由
按對於高等行政法院判決之上訴，非以其違背法令為理由，不得
為之，行政訴訟法第242條定有明文。依同法第243條第1項規定
，判決不適用法規或適用不當者，為違背法令；而判決有同條第
2項所列各款情形之一者，為當然違背法令。是當事人對於高等
行政法院判決上訴，如依行政訴訟法第243條第1項規定，以高等
行政法院判決有不適用法規或適用不當為理由時，其上訴狀或理
由書應有具體之指摘，並揭示該法規之條項或其內容；若係成文
法以外之法則，應揭示該法則之旨趣；倘為司法院解釋或本院之
判例，則應揭示該判解之字號或其內容。如以行政訴訟法第243
條第2項所列各款情形為理由時，其上訴狀或理由書，應揭示合
於該條項各款之事實。上訴狀或理由書如未依此項方法表明，或
其所表明者與上開法條規定不合時，即難認為已對高等行政法院
判決之違背法令有具體之指摘，其上訴自難認為合法。本件上訴
人對於高等行政法院判決上訴，係以：(一)民國79年進行大里溪整
治工程時，台中縣太平鄉公所於協調會中未明確說明用地範圍及
究欲興建幾米道路，隱瞞大里溪整治計劃，有違誠信及信賴保護
原則；(二)臺中市政府與參加人臺中縣政府同步辦理大里溪整治工
程時，對整治計劃與都市○○道路之興建，須同步施做之步調不
一，同一工程段、同一計劃卻有不同程序，違反平等原則；(三)系
爭臺灣省政府79府地二字第48226號函以及被上訴人92年內授中
辦地字第0920084780號函等二徵收處分所核定之徵收範圍，與實
際使用範圍不符，有嚴重瑕疵等語，為其理由。惟核其所陳上述
理由，係重述其在原審業經主張而為原判決摒棄不採之陳詞，並
就原審本於取捨證據、認定事實之職權行使，對系爭徵收處分，
並無行政程序法第111條所定無效原因之認定，任意指摘其為不
當，而未具體說明其有何不適用法規或適用法規不當之情形，並
揭示該法規之條項或其內容，及合於行政訴訟法第243條第2項所
列各款之事實，難認對該判決之如何違背法令已有具體之指摘。
依首揭說明，應認其上訴為不合法。
據上論結，本件上訴為不合法，依行政訴訟法第249條第1項前段
、第104條、民事訴訟法第95條、第85條第1項前段第78條，裁定
如主文。
中    華    民    國    97    年    1     月    28    日
                    最高行政法院第六庭
                        審判長法官  林  奇  福
                              法官  葉  百  修
                              法官  藍  獻  林
                              法官  林  清  祥
                              法官  吳  明  鴻
以  上  正  本  證  明  與  原  本  無  異
中    華    民    國    97    年    1     月    30    日
                              書記官  邱  彰  德


司法院資訊處製作；財團法人民間司法改革基金會備份。
